# 关于公司一直处于累计未分配利润状态，但是某一年为亏损后的法定盈余公积计提...

提问人：满船落花满船雨 时间：2014-09-10 20:13:58
如题， 例如某公司的的会计报表中，一直处于年末未分配利润状态， 假设一直均按当年净利润10%计提法定盈余公积，未达50%。
现在假设 2012 年年初未分配利润为 1 亿元， 2012 年当年亏损 3000 万，因此 2012 年的年末未分配利润为 7000 万元， 2012 年不提取法定盈余公积。
而 2013 年盈利 2000 万元，请问 2013 年当年需要按照法定盈余公积吗？
由于我的理解是公司如果会计利润上一直都是累计未分配利润状态，则 2013 年仍然需要按照当年盈利 2000 万的10%计提盈余公积。
而客户则坚持认为 2013 年的利润需要先弥补 2012 年的亏损，弥补完后还剩 1000 万亏损尚未弥补，因此 2013 年不能提取盈余公积。
2014 年就算盈利也需要先弥补这剩下的 1000 万后方能提取。
已查看相关法律，但是并没有规定的如此细致，想问下大家对这一问题的理解。如果有依据或者法规则更好

回答人：chenyiwei
基本赞同你的理解。 2012 年度的亏损已经被以前年度的累积未分配利润自动弥补，因此没有未弥补亏损， 2013 年度应按当年度净利润的 10 ％正常计提法定盈余公积。